# 关于持股比例1%的投资

提问人：liddylove2017 时间：2017-02-13 11:20:32
请教老师，现对一家公司持股比例1%，不具有控制、共同控制和重大影响且在活跃市场没有报价。那么对这块必须要调到可供出售金融资产么

回答人：chenyiwei
如果确定是真实的股权投资而不是“明股实债”性质的投资，对被投资企业无控制、共同控制和重大影响的，则应作为可供出售金融资产核算。如果无活跃市场，则后续计量可采用成本法。